臺灣南投地方法院民事裁定
111年度聲字第57號
聲  請  人  賴彥合  


相  對  人  賴敏男  
上列當事人間選任特別代理人事件，本院裁定如下：
    主  文
選任聲請人賴彥合為相對人賴敏男就民國一百一十一年七月十四
日於康健生物科技股份有限公司所發生損害賠償事件，對損害賠
償義務人提起刑事附帶民事訴訟、民事訴訟、保全程序、聲請強
制執行時，為相對人賴敏男之特別代理人，得代理相對人賴敏男
為一切訴訟行為。
    理  由
一、聲請意旨略以：相對人於民國111年7月14日在康健生物科技
    股份有限公司遭第三人李鴻淵闖入開槍射擊（下稱系爭事件
    ），李鴻淵所涉殺人等罪嫌業經臺灣南投地方檢察署提起公
    訴，並經本院111年度矚重訴字第1號審理在案。相對人因系
    爭事件受有左耳後槍傷，現意識不清，屬無訴訟能力之人。
    聲請人為相對人之子，由聲請人為相對人為後續損害賠償訴
    訟程序應屬適當。爰依民事訴訟法第51條第2項規定，聲請
    選任聲請人為相對人之特別代理人。
二、按無訴訟能力人有為訴訟之必要，而無法定代理人或法定代
    理人不能行代理權者，其親屬或利害關係人，得聲請受訴法
    院之審判長，選任特別代理人；強制執行程序，除本法有規
    定外，準用民事訴訟法之規定，民事訴訟法第51條第2項、
    強制執行法第30條之1分別定有明文。
三、經查：聲請人主張之前開事實，業據其提出臺灣南投地方檢
    察署111年度偵字第4710、4760、5225、5231、5503號起訴
    書、臺中榮民總醫院診斷證明書、戶籍謄本為證，復經本院
    調取本院111年度矚重訴字第1號殺人等刑事偵審卷宗核閱無
    訛。聲請人於111年11月3日具狀陳明相對人已轉院至臺北榮
    民總醫院新竹分院，經本院函詢臺北榮民總醫院新竹分院函
    覆：「相對人因槍傷合併頭部外傷、顱骨骨折、顱內出血術
    後、水腦症術後、呼吸衰竭氣切術後，於111年9月20日至急
    診就醫，同日住院治療，住院期間相對人意識處於混亂、輕
    度昏迷，無法遵從指示，亦無法手寫表達，恢復時間估計需
    3個月以上，於111年10月7日出院，於111年10月24日至神經
    外科門診追蹤，當時相對人意識狀態仍屬於混亂，無法正常
    語言表達與溝通，亦無法做出正確判斷、識別及預期。」有
    該院111年11月11日北總竹醫字第1119905406號函及病歷摘
    要附卷可憑。堪認相對人無法獨立為法律行為而無訴訟能力
    ，且相對人有對賠償義務人提起訴訟之必要，而相對人迄今
    尚未受監護宣告，無法定代理人，有本院民事紀錄科查詢表
    可佐，是聲請人聲請為相對人選任特別代理人，於法並無不
    合。又聲請人為相對人之子，有聲請人戶籍謄本可證，且聲
    請人願擔任相對人之特別代理人，是本院認由聲請人擔任相
    對人之特別代理人，應屬妥適。
四、裁定如主文。
中　　華　　民　　國　　111 　年　　11　　月　　16　　日
                  民事第二庭  法　官　楊亞臻
以上正本係照原本作成
如對本裁定抗告須於裁定送達後10日內向本院提出抗告狀，並繳
納抗告費新臺幣1,000元
中　　華　　民　　國　　111 　年　　11　　月　　16　　日
                              書記官　陳雅雯